臺灣高等法院臺中分院刑事判決
110年度上訴字第1090號
上  訴  人  臺灣臺中地方檢察署檢察官
被      告  李國豪



選任辯護人  林健群律師（法扶律師）
上列上訴人因被告違反組織犯罪條例等案件，不服臺灣臺中地方
法院109年度訴字第2608號，中華民國110年3月2日第一審判決（
起訴案號：臺灣臺中地方檢察署109年度偵字第22434、23014、2
4089號），提起上訴，本院判決如下：
    主  文
上訴駁回。
    犯罪事實
一、李國豪、郭庚維（綽號「排骨」，由臺灣臺中地方檢察署以
    109年度偵字第29477、110年度偵字第6465、9695號另案起
    訴）均明知愷他命或含有第三級毒品4-甲基甲基卡西酮、硝
    甲西泮、芬納西泮等成分之咖啡包係毒品危害防制條例第2
    條第2項第3款所列管之第三級毒品，依法不得持有純質淨重
    5公克以上或販賣，竟共同基於販賣第三級毒品愷他命及含
    有第三級毒品4-甲基甲基卡西酮、硝甲西泮、芬納西泮等成
    分之咖啡包（下稱毒咖啡包）以營利之犯意聯絡，先由郭庚
    維購買第三級毒品愷他命或毒咖啡包後，交付擔任「小蜜蜂
    」之李國豪伺機販賣，並約定李國豪可從中抽取愷他命1包
    新臺幣（下同）200元、毒咖啡包1包100元作為報酬。俟由
    購毒者見使用通訊軟體「微信」暱稱「郭台銘」之郭庚維張
    貼之販毒廣告，而透過「微信」與郭庚維聯繫毒品交易事
    宜後，李國豪再依郭庚維之指示，駕駛車牌號碼000-0000號
    租賃自用小客車，前往約定地點，將上開愷他命或毒咖啡包
    交付購毒者，並將收取之價金全數交回郭庚維，於當日結算
    李國豪所獲得報酬。李國豪即使用如附表二編號2、3所示之
    行動電話作為聯絡販賣毒品之工具，而與郭庚維共同以上開
    方式，於如附表一編號1至3所示時、地，販賣如附表一編號
    1至3所示之第三級毒品與如附表一編號1至3所示之購毒者。
    嗣經警方循線於109年7月22日對李國豪進行跟蹤，待李國豪
    完成如附表一編號3所示之毒品交易後，旋於同日13時20分
    許上前以現行犯逮捕，當場查獲如附表二編號1①、②所示
    之毒品，及查扣李國豪用以聯繫販賣毒品事宜之如附表二編
    號2、3所示之行動電話、販毒所收取未及交回郭庚維之價金
    25,800元，而查悉上情。
二、案經臺中市政府警察局第二分局報請臺灣臺中地方檢察署偵
    查起訴。
    理  由
一、本判決所引用被告以外之人於審判外之陳述，檢察官、被告
    李國豪及辯護人於原審及本院審理時均未爭執其證據能力，
    且迄至本院言詞辯論終結前亦未聲明異議，本院審酌上開證
    據資料製作時之情況，尚無違法不當及證明力明顯過低之瑕
    疵，認為以之作為證據應屬適當，依刑事訴訟法第159條之5
    規定，均有證據能力。且認定本案犯罪事實之非供述證據，
    查無違反法定程序取得之情，依刑事訴訟法第158條之4規定
    反面解釋，亦具證據能力。
二、認定犯罪事實所憑之證據及理由：
  ㈠訊據被告對前開犯罪事實，已於警詢、偵訊、原審及本院審
    理中均坦認在卷（見偵22434號卷第23至28、292至293、246
    、337至339頁，原審卷第53、83頁，本院第91頁），核與證
    人即購毒者林瑋儒、徐君佩、王百祿於警詢、偵查中之指證
    （見偵22434號卷第109至112、150至151、88至89頁，他卷
    第240、241頁）均相符，並有證人王百祿、林瑋儒、徐君佩
    指認被告之指認犯罪嫌疑人紀錄表（見偵22434號卷第93至9
    7、115至119、153至157頁）、查扣被告及證人王百祿、林
    瑋儒、徐君佩物品之臺中市政府警察局第二分局扣押筆錄、
    扣押物品目錄表（見偵22434號卷第39至43、99至103、121
    至125、159至163頁）、被告與證人林瑋儒、徐君佩交易毒
    品之監視器錄影翻拍照片（偵22434號卷第129至133、171至
    173頁）、查獲被告現場扣押物品及檢測照片（見偵22434號
    卷第47至61頁）、證人林瑋儒、徐君佩、王百祿之查獲現場
    、扣押物品及檢測照片（見偵22434號卷第135至141頁、167
    至169、107頁）、被告使用之如附表二編號2、3所示行動電
    話內容翻拍照片（見偵2243號卷第73至77頁）、證人林瑋儒
    以手機微信通訊軟體向暱稱「郭台銘」購買毒品之對話紀錄
    翻拍照片（見偵22434號卷第143至145頁）及通聯紀錄翻拍
    照片（見偵22434號卷第147頁）在卷可稽，復有如附表二編
    號1至3所示之物扣案可資佐證，且為警查扣證人王百祿、林
    瑋儒、徐君佩向被告購得之毒品及本案被告為警查獲之毒品
    經送驗結果，確含有第三級毒品成分愷他命或第三級毒品4-
    甲基甲基卡西酮、硝甲西泮、芬納西泮等情，亦有衛生福利
    部草屯療養院109年8月7日草療鑑字第1090700621、第00000
    00000號、第0000000000號、第0000000000號、第000000000
    0號鑑定書（見偵22434號卷第265至267、275、269至273頁
    ）在卷可佐，足徵被告自白應與事實相符，可以採信。
  ㈡販賣毒品乃違法行為，且無公定價格可言，本可任意分裝，
    增減份量與純度，每次買賣之價格、數量，亦可能隨雙方關
    係深淺、資力、需求量、對行情之認知、來源是否充裕、查
    緝是否嚴謹、購買者被查獲時供出來源之可能風險之評估等
    因素，機動調整，非可一概論之。查被告與購毒者林瑋儒、
    徐君佩、王百祿並無特殊情誼或至親關係，若非有利可圖，
    殆無甘冒為警查獲之風險，先後積極聯繫並交付第三級毒品
    與林瑋儒、徐君佩、王百祿之可能。況被告於原審審理時供
    認：販賣毒咖啡包1包可抽取100元、販賣愷他命1包可抽取2
    00元報酬等語（見原審卷第83頁），足見有牟利之實，自堪
    認有營利意圖甚明。
  ㈢綜上，本案事證明確，被告犯行堪以認定，應依法論科。
三、論罪科刑：
  ㈠愷他命、4-甲基甲基卡西酮、硝甲西泮及芬納西泮，均為毒
　　品危害防制條例第2條第3項所定的第三級毒品，依法不得持
　　有純質淨重5公克以上或販賣。是核被告所為，均係犯毒品
　　危害防制條例第4條第3項之販賣第三級毒品罪。被告因為販
　　賣（附表一編號1、3）而持有第三級毒品愷他命純質淨重5
　　公克以上的低度行為（附表二編號1②第三級毒品愷他命共1
　　5包，推估純質淨重共計26.4786公克），應為販賣之高度行
　　為所吸收，不另論罪（至於附表一編號2部分，因無證據證
　　明被告持有之毒咖啡包所含第三級毒品純質淨重達5公克以
　　上，難認有吸收關係）。被告與另案被告微信暱稱「郭台
　　銘」之郭庚維就上開犯行，具有犯意聯絡及行為分擔，應論
　　以共同正犯。又按毒品危害防制條第11條各項所定持有各級
　　毒品之罰則，旨在遏止毒品之氾濫蔓延，係為保護國民身心
　　健康此一社會法益，性質上核屬單一，是以在同時持有抽象
　　上屬同級毒品惟具體品類相異之情形，因衹一次侵害單一社
　　會法益，要無複數法益受害之現象，自僅構成單純一罪。就
　　如附表一編號1所示販賣行為，被告係一次販賣2種類的第三
　　級毒品（即含有第三級毒品成分的毒咖啡包、第三級毒品愷
　　他命），其所觸犯者仍屬同一「販賣第三級毒品」之罪名，
　　並無一行為而觸犯「數罪名」之情形，而無刑法第55條想像
　　競合犯規定之適用，僅構成單純一罪，併予敘明（最高法院
　　96年度台上字第6708號判決意旨參照）。被告所犯如附表一
　　編號1至3所示之販賣第三級毒品3罪，販毒之時間、地點、
　　對象均不同，犯意各別、行為互殊，應予分論併罰。
  ㈡刑之減輕：毒品危害防制條例第17條第1項、第2項規定「犯
    第四條至第八條、第十條或第十一條之罪，供出毒品來源，
　　因而查獲其他正犯或共犯者，減輕或免除其刑。犯第四條至
　　第八條之罪於偵查及歷次審判中均自白者，減輕其刑。」經
　　查，被告於偵查及法院審理時，均自白如附表一編號1至3所
　　示之販賣本件第三級毒品罪（共3罪），均應依上開規定減
　　輕其刑。又按毒品危害防制條例第17條第1項規定所稱之「
　　供出毒品來源，因而查獲其他正犯或共犯者」，係指犯罪行
　　為人供出毒品來源之對向性正犯，或與其具有共同正犯、共
　　犯（教唆犯、幫助犯）關係之毒品由來之人的相關資料，客
　　觀上足使偵查犯罪之公務員得據以對之發動偵查，並因而破
　　獲者。所謂「破獲」，指「確實查獲其人、其犯行」而言，
　　然不以所供出之人業據檢察官起訴或法院判刑確定為限。如
　　查獲之證據，客觀上已足確認該人、該犯行者，亦屬之（最
　　高法院110年度台上第1090號判決參照）。查被告經警查獲
　　後，供出其毒品來源為郭庚維，使檢警得以查獲郭庚維所涉
　　之犯行，此有被告109年9月8日警詢筆錄、同年10月8日偵訊
　　筆錄附卷可參（見偵22434號卷第291至293、337至339
　　頁），且郭庚維亦經臺灣臺中地方檢察署檢察官以109年度
　　偵字第29477號、110年度偵字第6465、9695號起訴，有起訴
　　書在卷（見本院卷第61至71頁）足證。是就本案販賣第三級
　　毒品罪（共3罪），被告確有供出毒品來源因而查獲其他正
　　犯，均應依毒品危害防制條例第17條第1項規定減輕其刑。
　　而被告因有前開2種以上減輕規定之適用，應依刑法第71條
　　第2項規定，先依毒品危害防制條例第17條第2項之規定減輕
　　其刑後，再依同條例第17條第1項之規定，遞減輕之。
  ㈢原審法院因認被告罪證明確，適用前揭論罪科刑法律規定，
　　審酌被告未思以正途謀生，明知愷他命或含有第三級毒品4-
　　甲基甲基卡西酮、硝甲西泮、芬納西泮等成分之毒咖啡包係
　　法律所列管之第三級毒品，對於國民健康及社會秩序之影響
　　甚鉅，為國法所厲禁，並經政府、媒體、教育機構廣為宣
　　導，猶漠視法令禁制，為圖不法利益而販賣第三級毒品，毒
　　害他人，且同日販售對象多達3人，應予非難。然審酌其犯
　　後能坦承所為，且配合偵辦供出毒品來源，堪認其犯後態度
　　良好，兼衡其犯罪之動機、目的、手段、所生危害，及自述
　　之教育程度、家庭經濟生活狀況（見原審卷第85頁）等一切
　　情狀，分別量處如附表三所示之刑，並定其應執行之刑為有
　　期徒刑2年10月，以示懲儆。另就沒收部分說明：⒈按沒收
　　新制係參考外國立法例，為契合沒收之法律本質，認沒收為
　　刑法所定刑罰及保安處分以外之法律效果，具有獨立性，而
　　非刑罰（從刑），已明定沒收為獨立之法律效果，在修正刑
　　法第5章之1以專章規範，故判決主文內諭知沒收，已毋庸於
　　各罪項下分別宣告沒收，亦可另立一項合併為相關沒收宣告
　　之諭知，使判決主文更簡明易懂，增進人民對司法之瞭解與
　　信賴（最高法院106年度台上字第386號判決意旨參照）。從
　　而，本案有關沒收之諭知，依照上開判決意旨，即不在被告
　　各罪項下分別宣告沒收，而另立一項合併為相關沒收宣告之
　　諭知，以求簡明易懂。⒉犯罪工具部分：扣案如附表二編號
　　2所示之行動電話1支（含門號0000000000號SIM卡1張）、如
　　附表二編號3所示之行動電話1支（含門號0000000000號SIM
　　卡1張），均為供聯絡本案販賣第三級毒品所用，業據被告
　　於原審審理時供述明確（見原審卷第81頁），且有上開行動
　　電話內容翻拍照片可憑（見偵22349號卷第73至77頁），應
　　均依毒品危害防制條例第19條第1項規定，不問屬於犯罪行
　　為人與否，宣告沒收之。至扣案如附表二編號5所示行動電
　　話1支，據被告之供述（見原審卷第81頁），核與本案犯罪
　　無關，依卷內證據亦無從證明與本案犯罪有關，且非違禁物
　　，自無從宣告沒收。⒊違禁物部分：按依毒品危害防制條例
　　條例第18條第1項中段應沒入銷燬之毒品，專指查獲持有之
　　第三、四級毒品而言；倘係查獲製造、運輸、販賣、意圖販
　　賣而持有、以非法方法使人施用、引誘他人施用或轉讓第三
　　、四級毒品，既屬同條例相關法條明文規定處罰之犯罪行為
　　，即非該條項應依行政程序沒入銷燬之範圍。又同條例第19
　　條第一項所定「供犯罪所用或因犯罪所得之物」，係指犯第
　　4條至第9條、第12條、第13條或第14條第1項、第2項之罪所
　　用或所得之物，不包括毒品本身在內，尚不得援用此項規定
　　為第三、四級毒品之沒收依據。然同條例對於查獲之製造、
　　運輸、販賣、意圖販賣而持有、以非法方法使人施用、引誘
　　他人施用及轉讓第三、四級毒品之沒收，並無特別規定，如
　　其行為已構成犯罪，則該毒品即屬不受法律保護之違禁物，
　　仍應回歸刑法之適用，依刑法第38條第1項第1款之規定，不
　　問屬於犯人與否，沒收之（最高法院100年度第882號判決意
　　旨參照）。扣案如附表二編號1所示之第三級毒品愷他命、
　　毒咖啡包（內含第三級毒品），乃被告為附表一編號1至3所
　　示販賣第三級毒品犯行後剩餘，依上開說明，即非毒品危害
　　防制條例第18條第1項規定屬「行政」沒入銷燬之範疇，而
　　係不受法律保護之違禁物，應依刑法第38條第1項規定，不
　　問屬於犯人與否，均宣告沒收之。另直接盛裝上開毒品之外
　　包裝袋，無論依何種方式，均有微量毒品殘留而難以析離，
　　故該等外包裝應整體視為查獲之第三級毒品，併予宣告沒收
　　。至鑑驗耗損之毒品既已滅失，自無庸為沒收之諭知。⒋犯
　　罪所得部分：按犯罪所得，屬於犯罪行為人者，沒收之，刑
　　法第38條之1第1項定有明文。查如附表一編號1至3所示販毒
　　價金係由被告收取而完成交易，尚未交回郭庚維，此由本案
　　查獲經過，及被告於警詢時供稱：收到之價金均放在車上，
　　等到工作結束後，再將車放在原本取車的地方，對方清點完
　　再聯繫被告收取報酬，本案伊中途即為警查獲等語（見偵00
　　000號卷第26頁）觀之即明，則上開各編號販毒之犯罪所得
　　總計為25,800元（計算式：8,200元+36,00元+14,000元=25,
　　800元），因係被告持有期間為警扣得，堪認被告具有事實
　　上處分權，自應依刑法第38條之1第1項前段規定諭知沒收。
　　至其餘扣案之現金，並無證據證明與被告本案犯行有關，故
　　不予宣告沒收。⒌另按毒品危害防制條例第19條第2項規定
　　「犯第4條之罪所使用之水、陸、空交通工具，沒收之」。
　　依92年7月9日修正本條例，就第19條之立法說明：「第3項
　　（105年6月22日修正移為第2項）所定應沒收之水、陸、空
　　交通工具，依據實務上向來之見解，係指專供犯第4條之罪
　　所使用之交通工具並無疑義，故本項不需再予修正」等旨，
　　足見依本項規定沒收之交通工具，以係專供犯第4條之罪所
　　使用，且屬於犯罪行為人者，始得沒收。又所謂「專供」犯
　　第4條之罪，係指該水、陸、空交通工具之使用與行為人犯
　　第4條之罪有直接關聯性，並依社會通念具有促使「該次」
　　犯罪行為實現其構成要件者而言，若僅係供行為人搭乘前往
　　犯罪現場之交通工具，則不屬之，此為最高法院現今統一之
　　見解（最高法院109年度台上字第2081、801號判決參照）。
　　查被告所駕駛前往犯罪現場之如附表二編號6所示之車輛，
　　為郭庚維所提供，並非被告所有，此據被告供陳在卷（見偵
　　22434號卷第25、26頁），復有車輛詳細資料報表在卷可參
　　（見偵23014號卷第49頁），又以被告本案販賣毒品數量非
　　多，本可隨身攜帶，縱駕車前往交易地點，亦僅可認定為係
　　前往犯罪現場之交通工具，尚乏積極證據證明為被告所有且
　　專供犯販賣第三級毒品罪所使用之交通工具，自無從依毒品
　　危害防制條例第19條第2項規定諭知沒收。⒍又業經被告販
　　賣與證人林瑋儒、徐君佩、王百祿之第三級毒品毒咖啡包或
　　愷他命，均非為本案扣案物，且既經被告交付買方，只能在
　　買方犯罪之宣告刑項下，為沒收銷燬之諭知（最高法院100
　　年度台上字第4904、654號刑事判決意旨參照）。經核原審
　　法院認事用法均無違誤，量刑亦屬妥適，應予維持。
四、不另為無罪諭知部分：
  ㈠公訴意旨另以：被告自109年3月至4月間某日，透過不詳友
　　人認識綽號「排骨」之郭庚維，即參與郭庚維所屬具有持續
　　性、牟利性之以實施販賣第三級毒品愷他命或混有第三級毒
　　品4-甲基甲基卡西酮、硝甲西泮、芬納西泮等成分之咖啡包
　　為手段之代號「郭台銘」犯罪組織等語，因認被告涉有違反
　　組織犯罪防制條例第3條第1項後段之參與犯罪組織罪嫌。
  ㈡按犯罪事實應依證據認定之，無證據不得認定犯罪事實，又
　　不能證明被告犯罪者，應諭知無罪之判決，刑事訴訟法第15
　　4條第2項及第301條第1項分別定有明文。其次，刑事訴訟法
　　上所謂認定犯罪事實之證據，係指足以認定被告確有犯罪行
　　為之積極證據而言；如未能發現相當證據或證據不足以證明
　　，自不能以推測或擬制之方法，以為裁判基礎（最高法院29
　　年上字第3105號、40年台上字第86號判例參照）。再者，檢
　　察官就被告犯罪事實，應負舉證責任，並指出證明之方法，
　　刑事訴訟法第161條第1項定有明文，因此，檢察官對於起訴
　　之犯罪事實，應負提出證據及說服之實質舉證責任。倘其所
　　提出之證據，不足為被告有罪之積極證明，或其指出證明之
　　方法，無從說服法院以形成被告有罪之心證，基於無罪推定
　　之原則，自應為被告無罪判決之諭知（最高法院92年台上字
　　第128號判例參照）。
  ㈢公訴人認被告涉有上開參與犯罪組織罪嫌，無非係以被告之
　　供述、證人即購毒者王百祿、林瑋儒、徐君佩於警詢及偵訊
　　時之具結證述、搜索扣押筆錄、扣押物品目錄表、扣案物品
　　照片、證人林瑋儒提供之微信對話擷圖、監視器翻拍照片、
　　對被告之搜索扣押筆錄、扣押物品目錄表、扣案物品照片、
　　衛生福利部草屯療養院草療鑑字第1090700621號、00000000
　　00號、0000000000號、0000000000號、0000000000號鑑驗書
　　等，為其主要論據。訊據被告固坦承有與郭庚維共同為本案
　　販賣第三級毒品之犯行，然堅決否認有參與犯罪組織，其辯
　　護人並為被告辯稱：本案犯罪之成員僅有被告與郭庚維，與
　　組織犯罪條例中第2條第1項所明定「3人以上」之犯罪組織
　　定義未符等語。經查：
    1.按本條例所稱犯罪組織，指三人以上，以實施強暴、脅迫
      、詐術、恐嚇為手段或最重本刑逾五年有期徒刑之刑之罪
      ，所組成具有持續性或牟利性之有結構性組織，組織犯罪
      條例第2條第1項定有明文。又該條文第2項規定之「有結
      構性組織」，固不以具有名稱、規約、儀式、固定處所、
      成員持續參與或分工明確為必要，但仍以非為立即實施犯
      罪而隨意組成者為限。是修正後組織犯罪防制條例第2條
      規定的犯罪組織，應指非為立即實施犯罪而隨意組成，該
      組織仍須有內部管理及分工，足以顯示犯罪組織內部指揮
      從屬等層級管理的特性，而非僅係數人相約為特定之一個
      犯罪之實行者之共犯結構。所謂「內部管理結構」，係指
      一個組織內，彼此間有分工合作的關係，互有參與組織的
      認識，具有歸屬性、指揮性或從屬性等關係者而言，在於
      顯示犯罪組織內部層級管理的特性，用以區別一般共犯或
      結夥犯的組成。
    2.查被告於原審審理時供稱：毒品來源是郭庚維給的，收取
      之毒品款項也是交給郭庚維，僅只有跟郭庚維接觸，總機
      也是郭庚維，我不知道有無我及郭庚維以外之第三人參與
      販賣毒品等語（見原審卷第84頁），於本院審理中亦同此
      供述，且卷內別無被告與郭庚維以外之人聯繫的相關資訊
      ，雖被告曾於警詢時曾供稱：我輪白天班，有一個開計程
      車的男子跑晚班，2人輪流送藥，總機是郭庚維或其現任
      、前任女友等語（見偵22434號卷第293頁、第339頁）；
      惟被告於原審及本院審理時已改稱：我不清楚郭庚維之女
      友有無參與，我偵查中之上開供述僅是推測，亦不知道有
      無其他人輪班或分早晚班等語(見原審卷第84頁，本院卷
      第91頁)，可見被告供詞前後已有更易，不能遽信何者為
      真實。尤其，依刑事訴訟法第156條第2項規定，在無補強
      證據之情形下，仍不得僅憑被告上開偵查時之陳述，作為
      認定被告參與犯罪組織之唯一證據，且檢察官未能提出證
      據證明其所指販賣毒品之犯罪組織，其成員組織、內部層
      級分工結構、報酬分配及金錢支用模式等究竟為何，亦難
      認有查得除被告及郭庚維以外，檢察官所指「犯罪組織」
      之其他成員。是依現有客觀事證，本案僅能認定如附表一
      所示販賣第三級毒品犯行為被告、郭庚維2人共犯，顯不
      合於組織犯罪防制條例第2條所定犯罪組織3人以上之要件
      ，況本案既僅查得被告有於107年7月22日販賣毒品予如附
      表一編號1至3所示3人，尚難認為被告主觀上有持續參與
      犯罪組織之意，客觀上有持續參與犯罪組織以從事販毒之
      行為，縱然使用微信暱稱「郭台銘」之郭庚維確有與不同
      人配合共同從事販賣毒品犯行，仍無從遽認確有一具有持
      續性、牟利性之有結構性犯罪組織存在。
  ㈣綜上所述，本件公訴人所提證據及指出證明之方法，至多僅
　　足以證明被告有前述販賣第三級毒品之犯行，尚無從使法院
　　形成被告有參與犯罪組織之確信，公訴人所指之犯罪事實即
　　屬不能證明，揆諸前揭規定及說明，本應為無罪之諭知，惟
　　公訴意旨認此部分倘成立犯罪，與前開經本院論罪如附表一
　　編號1所示之販賣第三級毒品犯行部分，有想像競合犯之裁
　　判上一罪關係，爰不另為無罪之諭知。
五、臺灣臺中地方檢察署檢察官上訴意旨雖以：㈠被告供稱:郭台
    銘集團使用微信軟體，發廣告招募，被告應徵後，提供車輛
    、毒品及工作機等語，另供稱:其加入微信買毒品的群組，
    擔任小蜜蜂可以抽成，毒品去郭庚維租屋處拿，總機是郭庚
    維或其女友，或前女友等語，是該組織以微信群組聯絡，有
    固定放置毒品的租屋處，設置聯絡購毒者之總機，提供車輛
    及工作機等販毒設備，顯已具有組織特性，可以有效對外招
    募成員，應徵、補充組織成員，又利用組織性質而能快速提
    供車輛、手機等販毒工具，降低犯罪成本，且有總機、補充
    毒品地之分工，表示有穩定毒品來源，參與者毋庸找尋購入
    毒品之穩定管道，降低犯罪入門難度，另有設置有聯絡購毒
    者之專責總機，省卻尋找客源之難度，又單線聯絡，降低被
    通盤查緝風險，乃彼此利用分工合作，擴展單獨1人無法快
    速有效完成犯罪，顯係以組織之方式參與完成販毒之犯行。
    ㈡本案在查獲被告之前，該組織已有發送工作招募及販售毒
    品咖啡包之訊息，足以認定本案之販毒組織已具有結構性、
    牟利性及持續性。且組織犯罪之特性乃透過組織之功能運作
    ，成員具有高度可替換性，且成員不必互相認識，是被告不
    必確知總機為何人，只要認知總機為郭庚維或其他女子，有
    總機會負責聯絡購毒方，即無礙被告主觀認知其參與3人以
    上販毒之犯罪組織，原審判決難認被告主觀上有持續參與犯
    罪組織之意，客觀上有持續參與犯罪組織以從事販毒之行為
    ，縱然使用微信暱稱「郭台銘」之郭庚維確有與不同人配合
    共同從事販賣毒品犯行，仍無從遽認確有一具有持續性、牟
    利性之有結構性犯罪組織存在，顯然認事用法有所違誤云云
    。
六、然查本件被告於偵查中所稱，有郭庚維以外之其他人擔任總
    機及發送毒品者，僅係被告推測之情形，並無任何積極證據
    可資佐證，業如前述。而同案共犯郭庚維使用微信通訊軟體
    ，發送廣告招募被告參與販毒，及對外販售毒品，僅係通常
    之販毒手法，並不足以佐證其邏輯上必然為三人以上成員組
    成之犯罪組織。況郭庚維前揭經檢察官起訴之罪名，亦僅認
    係與本件被告共同販賣第三級毒品，而無發起犯罪組織之犯
    行，有前揭起訴書在卷為憑，此外更查無積極證據足證被告
    有參與犯罪組織之犯行。是檢察官上訴意旨徒憑臆測之詞，
    認被告有參與犯罪組織犯行，並執以指摘原判決不當，為無
    理由，應予駁回。　　
據上論斷，應依刑事訴訟法第368條，判決如主文。
本案經檢察官陳隆翔提起公訴，檢察官陳僑舫提起上訴，檢察官
王雪惠到庭執行職務。
中　　華　　民　　國　　110 　年　　8 　　月　　24　　日
            刑事第三庭  審判長法　官　邱  顯  祥
                              法　官　李  明  鴻
                              法　官　楊  欣  怡       
以上正本證明與原本無異。
如不服本判決應於收受送達後20日內向本院提出上訴書狀，其未
敘述上訴之理由者，並得於提起上訴後20日內向本院補提理由書
（均須按他造當事人之人數附繕本）「切勿逕送上級法院」。因
疫情而遲誤不變期間，得向法院聲請回復原狀。

                              書記官  陳  緯  宇
　　　　　　　　　　　　　　　 
中　　華　　民　　國　　110 　年　　8 　　月　　24　　日

附表一：
編號 販賣對象 交易時間（民國） 交易地點 交易價格（新臺幣） 毒品種類、數量 1 林瑋儒 109年7月22日12時26分許 臺中市○區○○路000號前（起訴書附表誤載為365號）  7,200元 愷他命1包      1,200元 含有第三級毒品4-甲基甲基卡西酮、硝甲西泮、芬納西泮之毒咖啡包2包 2 徐君佩（受友人曾奕埕委託前往交易） 109年7月22日12時44分許 臺中市○區○○路000號前 3,600元 含有第三級毒品之4-甲基甲基卡西酮、硝甲西泮、芬納西泮毒咖啡包1包 3 王百祿 109年7月22日13時15分許 臺中市○○區○○路0段0000號前 14,000元 第三級毒品愷他命2包 
附表二（本案扣案物）：
編號                 扣案物         備註 1 ①含有第三級毒品4-甲基甲基卡西酮、硝甲西泮、芬納西泮成分之毒咖啡包5包（驗前淨重推估共計32.8096公克，純質淨重推估共計0.5906公克）。 ②第三級毒品愷他命15包（驗前淨重推估共計26.7461公克，純質淨重推估共計26.4786公克）。  衛生福利部草屯療養院109年8月7日草療鑑字第0000000000、0000000000號鑑定書 2 iphone8行動電話1支（含門號0000000000號SIM卡1張）  供被告聯絡本案販賣第三級毒品之用 3 iphone6行動電話1支（含門號0000000000號SIM卡1張）  供被告聯絡本案販賣第三級毒品之用 4  現金（新臺幣）73,200元  編號4-1部分為被告所有之本案犯罪所得  4-1 25,800元   4-2 47,400元  5 iphone6行動電話1支（無SIM卡）  與本案犯罪無關 6 NISSAN汽車1臺（車號：000-0000號）  非被告所有專供犯販賣第三級毒品所使用之交通工具 
附表三
編號 犯罪事實    宣告刑  1 附表一編號1 李國豪共同販賣第三級毒品，處有期徒刑貳年。  2 附表一編號2 李國豪共同販賣第三級毒品，處有期徒刑壹年拾月。  3 附表一編號3 李國豪共同販賣第三級毒品，處有期徒刑貳年貳月。